# 授予电影版权，收入确认时点问题

提问人：cpa312 时间：2019-08-22 12:51:13
A 为电影版权所有方，A 将电影版权授予 B，A后续不会从事对该版权有重大影响的活动，满足在某一时点履行的履约义务确认收入条件。A 在 2018年 12 月 1 日将电影底片交付 B 公司，B 公司同时支付了全部合同款项，该电影预计在 2019 年 2 月 1 日正式上映。
A 应在何时确认收入？
如果按客户主导该电影版权的使用并从中获得全部经济利益时判断，应该是在 2 月 1 日电影正式上映，A 才全额确认收入吗？

回答人：chenyiwei
理论上本案例中的收入确认时点应为“A 在 2018 年 12 月 1 日将电影底片交付 B 公司，B 公司同时支付了全部合同款项”，此时 A 的履约义务已经全部履行完毕。
如果合同约定，如果在正式上映前因特殊原因被主管部门勒令下架则需退还全部或部分款项的，则按照附有退货权的销售业务进行会计处理，也可以理解为可变对价。